---
title: "<center>BITL Competition</center>"
author: "<div align='right'><i>이상민</i></div>"
date: '<div align="right"><i>2020.08.21</i></right></div>'
output: html_document
editor_options: 
  chunk_output_type: console
---

```{r setup, include=FALSE}
knitr::opts_chunk$set(echo = TRUE)
setwd("C:\\Users\\sangmin\\Desktop\\BITlab")
```

## Dataset

 - 녹내장 진단을 위한 안저 사진에서 feature 추출한 데이터셋
 - 1열 : label (0:정상, 1:녹내장)
 - 2열 : sid (study id)
 - 3~59열 : features

## Requirements
 - set.seed가 필요한 경우는 모두 100으로 지정
 - 5-fold cross validation 으로 accuracy 측정

## Feature selection
### 1. filter method
 - 각각의 변수들에 대해 통계적인 점수 부여
 - 부여된 점수를 바탕으로 변수의 순위를 매기고 변수 선택
 
### 2. wrapper method
 - 변수의 일부만을 모델링에 사용한 후 그 결과를 평가하는 작업을 반복하면서 변수 선택
 - 가장 좋은 성능을 보이는 subset을 뽑아내는 방법

#### forward selection
 - 변수가 없는 상태로 시작
 - 반복할 때마다 가장 중요한 변수 추가

#### backward elimination
 - 모든 변수를 가지고 시작
 - 가장 덜 중요한 변수를 하나씩 제거

#### stepwise selection
 - forward selection + backward elimination
 
### 3. embedded method
 - filter method + wrapper method
 - 두 방법을 결합하여 어떤 변수가 가장 크게 기여하는지 찾아내는 방법
 - 과적합(overfitting)을 줄이기 위해 내부적으로 규제를 가하는 방식 사용

```{r, message=FALSE, warning=FALSE, results=FALSE}
library(klaR)
library(MASS)
library(caret)
library(randomForest)

data <- read.csv("radiomics_fundus_ds.csv")
data <- data[-2]

# 모든 feature를 갖는 변수
full <- lm(cl~., data)
# feature가 없는 변수
null <- lm(cl~1, data)

# Forward selection
forward <- step(null, direction="forward",
                scope=list(lower=null, upper=full))
# Backward elimination
backward <- step(full, direction="backward")
# Stepwise selection
stepwise <- step(null, direction="both",
                 scope=list(upper=full))
```

 - check the selected features

```{r, message=FALSE, warning=FALSE}
forward_col <- rownames(data.frame(forward[["coefficients"]][-1]))
backward_col <- rownames(data.frame(backward[["coefficients"]][-1]))
stepwise_col <- rownames(data.frame(stepwise[["coefficients"]][-1]))

forward_col
backward_col
stepwise_col

data[, 1] <- as.factor(data[, 1])

set.seed(100)
indexTrain <- createDataPartition(data$cl, p=.7, list=FALSE)
train_dt <- data[indexTrain, ]
test_dt <- data[-indexTrain, ]

fitControl <- trainControl(method="repeatedcv", number=5, repeats=5)

forward <- function(x) {
    train_dt <- data[indexTrain, c("cl", forward_col)]
    test_dt <- data[-indexTrain, c("cl", forward_col)]
    
    model <- train(cl~., data=train_dt, method=x, trControl=fitControl, verbose=FALSE)
    pred <- predict(model, test_dt)
    matrix <- confusionMatrix(pred, test_dt$cl)
    
    return(matrix)
}

backward <- function(x) {
    train_dt <- data[indexTrain, c("cl", backward_col)]
    test_dt <- data[-indexTrain, c("cl", backward_col)]
    
    model <- train(cl~., data=train_dt, method=x, trControl=fitControl, verbose=FALSE)
    pred <- predict(model, test_dt)
    matrix <- confusionMatrix(pred, test_dt$cl)
    
    return(matrix)
}

stepwise <- function(x) {
    train_dt <- data[indexTrain, c("cl", stepwise_col)]
    test_dt <- data[-indexTrain, c("cl", stepwise_col)]
    
    model <- train(cl~., data=train_dt, method=x, trControl=fitControl, verbose=FALSE)
    pred <- predict(model, test_dt)
    matrix <- confusionMatrix(pred, test_dt$cl)
    
    return(matrix)
}
```

 - Naive Bayes

```{r, message=FALSE, warning=FALSE}
forward_mat <- forward("nb")
forward_mat$overall["Accuracy"]

backward_mat <- backward("nb")
backward_mat$overall["Accuracy"]

stepwise_mat <- stepwise("nb")
stepwise_mat$overall["Accuracy"]

result_nb <- cbind(forward_mat$overall["Accuracy"], 
                   backward_mat$overall["Accuracy"], 
                   stepwise_mat$overall["Accuracy"])
colnames(result_nb) <- c("forward", "backward", "stepwise")
result_nb
```

 - Random Forest
 
```{r, message=FALSE, warning=FALSE}
forward_mat <- forward("rf")
forward_mat$overall["Accuracy"]

backward_mat <- backward("rf")
backward_mat$overall["Accuracy"]

stepwise_mat <- stepwise("rf")
stepwise_mat$overall["Accuracy"]

result_rf <- cbind(forward_mat$overall["Accuracy"], 
                   backward_mat$overall["Accuracy"], 
                   stepwise_mat$overall["Accuracy"])
colnames(result_rf) <- c("forward", "backward", "stepwise")
result_rf
```

 - Support Vector Machine
 
```{r, message=FALSE, warning=FALSE}
forward_mat <- forward("svmLinear")
forward_mat$overall["Accuracy"]

backward_mat <- backward("svmLinear")
backward_mat$overall["Accuracy"]

stepwise_mat <- stepwise("svmLinear")
stepwise_mat$overall["Accuracy"]

result_svm <- cbind(forward_mat$overall["Accuracy"], 
                    backward_mat$overall["Accuracy"], 
                    stepwise_mat$overall["Accuracy"])
colnames(result_svm) <- c("forward", "backward", "stepwise")
result_svm
```

## Result
```{r, message=FALSE, warning=FALSE}
rownames(result_nb) <- "Naive Bayes"
rownames(result_rf) <- "Random Forest"
rownames(result_svm) <- "SVM"

rbind(result_nb, result_rf, result_svm)
```